Images des répertoires du notaire Louis François Viefville pour l'étude XII
Archives nationales de France
Images des répertoires du notaire Louis François Viefville pour l'étude XII
25 juin 1834 - 3 août 1869
MC/RE/XII/18 - MC/RE/XII/22
Etude XII; Viefville, Louis-François
5 registres
Archives nationales de France
Minutes et répertoires: la loi 2008-696 du 15 juillet 2008 relative aux archives a fixé à 75 ans à compter de la date de l'acte, ou à 25 ans à compter de la date du décès de l'intéressé si ce délai est plus bref, le délai de communication des minutes et répertoires des notaires; ce délai est porté à 100 ans à compter de la date de l'acte si le document se rapporte à un mineur (code du Patrimoine, articles L213-2, 4e d et 5e).
Autres documents de l'étude (dossiers de clients, comptabilité...): s'agissant d'archives privées, ces documents sont communicables selon les modalités fixées par le déposant ou le donateur.
Certains documents ne sont pas accessibles sous leur forme originale en raison de leur mauvais état de conservation.
Registres entrés aux Archives nationales en 1933 et 1971.
Images des répertoires de l’étude XII
Archives de l'étude XII
répertoire d'officier public ministériel
- Répertoire chronologique pour la période du 25 juin 1834 au 8 septembre 1836, 25 juin 1834 - 8 septembre 1836; MC/RE/XII/18; Un répertoire de 225 feuillets appartenant à un registre de 307 feuillets de papier manuscrits, hauteur 34 x largeur 23,5 cm composé de 2 cahiers foliotés par le notaire. Le registre est en assez bon état.
  Registre folioté en 2003 (foliotation non visible à l'écran)
  Le registre contient aussi le répertoire du notaire Jean-Baptiste Poisson pour la période du 1er mai 1830 au 24 juin 1834.
  Le répertoire contient les informations suivantes: 1. le n° de l'acte dans l'année; 2. date du jour; 3. nature de l'acte passé en brevet; 4. nature de l'acte passé en minute; 5. nom, prénom, domicile des parties, indication sur la situation et les prix des biens; 6. date d'enregistrement de l'acte; 7. droits d'enregistrement.
  Attention: seuls les actes passés en minute sont conservés; les actes mentionnés dans le répertoire comme passés en simple brevet (colonne 3) ne sont pas conservés par les notaires et ne sont donc pas versés au Minutier (ils sont remis aux clients).
  répertoire
  - Liste chronologique unique des actes pour la période du 25 juin au 31 décembre 1834, 25 juin - 31 décembre 1834; 225 v°-242 r°; 30 feuillets
  - Liste chronologique unique des actes pour la période du 1er janvier au 31 décembre 1835, 1er janvier - 31 décembre 1835; 242 r°-279 v°; 40 feuillets
  - Liste chronologique unique des actes pour la période du 2 janvier au 8 septembre 1836, 2 janvier - 8 septembre 1836; 280 r°-306 v°; 59 feuillets
- Répertoire chronologique pour la période du 8 septembre 1836 au 12 juin 1844, 8 septembre 1836 - 12 juin 1844; MC/RE/XII/19
  - Liste chronologique unique des actes pour la période du 8 septembre au 31 décembre 1836, 8 septembre - 31 décembre 1836; 1 r°-16 r°; 40 feuillets
  - Liste chronologique unique des actes pour la période du 2 janvier au 30 décembre 1837, 2 janvier - 30 décembre 1837; 16 r°-69 r°; 59 feuillets
  - Liste chronologique unique des actes pour la période du 2 janvier au 31 décembre 1838, 2 janvier - 31 décembre 1838; 69 r°-122 r°; 59 feuillets
  - Liste chronologique unique des actes pour la période du 2 janvier au 30 décembre 1839, 2 janvier - 30 décembre 1839; 122 r°-169 r°; 59 feuillets
  - Liste chronologique unique des actes pour la période du 2 janvier au 31 décembre 1840, 2 janvier - 31 décembre 1840; 169 r°-222 r°; 59 feuillets
  - Liste chronologique unique des actes pour la période du 2 janvier au 31 décembre 1841, 2 janvier - 31 décembre 1841; 222 r°-275 v°; 59 feuillets
  - Liste chronologique unique des actes pour la période du 3 janvier au 30 décembre 1842, 3 janvier - 30 décembre 1842; 275 v°-322 r°; 59 feuillets
  - Liste chronologique unique des actes pour la période du 3 janvier au 30 décembre 1843, 3 janvier - 30 décembre 1843; 322 r°-369 r°; 59 feuillets
  - Liste chronologique unique des actes pour la période du 2 janvier au 12 juin 1844, 2 janvier - 12 juin 1844; 369 r°-410 v°; 59 feuillets
- Répertoire chronologique pour la période du 12 juin 1844 au 17 novembre 1851, 12 juin 1844 - 17 novembre 1851; MC/RE/XII/20
  - Liste chronologique unique des actes pour la période du 12 juin au 31 décembre 1844, 12 juin - 31 décembre 1844; 1 r°-39 v°; 40 feuillets
  - Liste chronologique unique des actes pour la période du 1er janvier au 31 décembre 1845, 1er janvier - 31 décembre 1845; 40 r°-118 v°; 59 feuillets
  - Liste chronologique unique des actes pour la période du 2 janvier au 30 décembre 1846, 2 janvier - 30 décembre 1846; 118 v°-185 v°; 59 feuillets
  - Liste chronologique unique des actes pour la période du 2 janvier au 31 décembre 1847, 2 janvier - 31 décembre 1847; 185 v°-248 r°; 59 feuillets
  - Liste chronologique unique des actes pour la période du 3 janvier au 30 décembre 1848, 3 janvier - 30 décembre 1848; 248 r°-320 r°; 59 feuillets
  - Liste chronologique unique des actes pour la période du 2 janvier au 31 décembre 1849, 2 janvier - 31 décembre 1849; 230 r°-390 v°; 59 feuillets
  - Liste chronologique unique des actes pour la période du 2 janvier au 31 décembre 1850, 2 janvier - 31 décembre 1850; 390 v°-458 r°; 59 feuillets
  - Liste chronologique unique des actes pour la période du 1er janvier au 17 novembre 1851, 1er janvier - 17 novembre 1851; 458 r°-501 v°; 59 feuillets
- Répertoire chronologique pour la période du 17 novembre 1851 au 28 mars 1861, 17 novembre 1851 - 28 mars 1861; MC/RE/XII/21
  - Liste chronologique unique des actes pour la période du 17 novembre au 31 décembre 1851, 17 novembre - 31 décembre 1851; 1 r°-6 r°; 40 feuillets
  - Liste chronologique unique des actes pour la période du 2 janvier au 31 décembre 1852, 2 janvier - 31 décembre 1852; 6 r°-56 v°; 59 feuillets
  - Liste chronologique unique des actes pour la période du 3 janvier au 31 décembre 1853, 3 janvier - 31 décembre 1853; 57 r°-104 r°; 59 feuillets
  - Liste chronologique unique des actes pour la période du 2 janvier au 30 décembre 1854, 2 janvier - 30 décembre 1854; 104 r°-149 v°; 59 feuillets
  - Liste chronologique unique des actes pour la période du 2 janvier au 31 décembre 1855, 2 janvier - 31 décembre 1855; 149 v°-185 v°; 59 feuillets
  - Liste chronologique unique des actes pour la période du 2 janvier au 31 décembre 1856, 2 janvier - 31 décembre 1856; 186 r°-243 r°; 59 feuillets
  - Liste chronologique unique des actes pour la période du 2 janvier au 31 décembre 1857, 2 janvier - 31 décembre 1857; 243 r°-301 r°; 59 feuillets
  - Liste chronologique unique des actes pour la période du 2 janvier au 30 décembre 1858, 2 janvier - 30 décembre 1858; 301 v°-357 v°; 59 feuillets
  - Liste chronologique unique des actes pour la période du 3 janvier au 30 décembre 1859, 3 janvier - 30 décembre 1859; 358 r°-421 v°; 59 feuillets
  - Liste chronologique unique des actes pour la période du 2 janvier au 31 décembre 1860, 2 janvier - 31 décembre 1860; 421 v°-489 v°; 59 feuillets
  - Liste chronologique unique des actes pour la période du 2 janvier au 28 mars 1861, 2 janvier - 28 mars 1861; 489 v°-502 v°; 59 feuillets
- Répertoire chronologique pour la période du 28 mars 1861 au 3 août 1869, 28 mars 1861 - 3 août 1869; MC/RE/XII/22; Ce répertoire de 234 feuillets appartient à un registre de 601 feuillets de papier manuscrits, hauteur 36 x largeur 25 cm, composé de 2 cahiers foliotés par le notaire. Le registre est en bon état.
  Ce registre contient aussi le répertoire d'Auguste Paul Goupil pour la période du 4 août 1869 au 1er janvier 1876.
  - Liste chronologique unique des actes pour la période du 28 mars au 31 décembre 1861, 28 mars - 31 décembre 1861; 1 r°-38 v°; 21 feuillets
  - Liste chronologique unique des actes pour la période du 2 janvier au 31 décembre 1862, 2 janvier - 31 décembre 1862; 38 v°-95 v°; 30 feuillets
  - Liste chronologique unique des actes pour la période du 2 janvier au 31 décembre 1863, 2 janvier - 31 décembre 1863; 96 r°-151 r°; 28 feuillets
  - Liste chronologique unique des actes pour la période du 2 janvier au 31 décembre 1864, 2 janvier - 31 décembre 1864; 151 r°-190 v°; 43 feuillets
  - Liste chronologique unique des actes pour la période du 3 janvier au 30 décembre 1865, 3 janvier - 30 décembre 1865; 190 v°-229 r°; 36 feuillets
  - Liste chronologique unique des actes pour la période du 2 janvier au 31 décembre 1866, 2 janvier - 31 décembre 1866; 229 v°-260 r°; 35 feuillets
  - Liste chronologique unique des actes pour la période du 2 janvier au 31 décembre 1867, 2 janvier - 31 décembre 1867; 260 r°-298 r°; 46 feuillets
  - Liste chronologique unique des actes pour la période du 2 janvier au 30 décembre 1868, 2 janvier - 30 décembre 1868; 298 r°-342 r°; 46 feuillets
  - Liste chronologique unique des actes pour la période du 2 janvier au 3 août 1869, 2 janvier - 3 août 1869; 342 v°-369 r°; 46 feuillets